ko: 키보드 장착 스타일: 블록 마운트; 가스켓 마운트; 통합 플레이트; 리프 스프링 마운트; 마그네틱 가스켓; 샌드위치 마운트; 탑 마운트; 트레이 마운트; 기타
sv: Tangentbordsmonteringsstil: Blockmontering; Packningsmontering; Integrerad platta; Bladfjädermontering; Magnetisk packning; Sandwichmontering; Toppmontering; Brickmontering; Övrigt
hr-HR: Stil montaže tipkovnice: Blok montaža; Montaža s brtvom; Integrirana ploča; Montaža s lisnatom oprugom; Magnetska brtva; Sendvič montaža; Gornja montaža; Montaža na ladicu; Ostalo
fr: Style de montage du clavier: Montage en bloc; Montage par joint; Plaque intégrée; Montage à ressort à lame; Joint magnétique; Montage sandwich; Montage par le haut; Montage sur plateau; Autre
vi: Kiểu lắp bàn phím: Gắn khối; Gắn đệm; Tấm tích hợp; Gắn lò xo lá; Đệm từ tính; Gắn kiểu sandwich; Gắn trên; Gắn khay; Khác
da: Tastaturmonteringsstil: Blokmontering; Pakningsmonteret; Integreret plade; Bladfjedermonteret; Magnetisk pakning; Sandwichmontering; Topmonteret; Bakkemontering; Andet
en: Keyboard mounting style: Block mount; Gasket mount; Integrated plate; Leaf spring mount; Magnetic gasket; Sandwich mount; Top mount; Tray mount; Other
sl-SI: Slog montaže tipkovnice: Blokovna montaža; Tesnilna montaža; Integrirana plošča; Montaža z listno vzmetjo; Magnetno tesnilo; Sendvič montaža; Vrhnja montaža; Montaža na pladnju; Drugo
pt-BR: Estilo de montagem do teclado: Montagem em bloco; Montagem com vedação; Placa integrada; Montagem com mola folha; Vedação magnética; Montagem sanduíche; Montagem superior; Montagem em bandeja; Outro
el: Στυλ τοποθέτησης πληκτρολογίου: Στήριξη μπλοκ; Στήριξη με παρέμβυσμα; Ενσωματωμένη πλάκα; Στήριξη με ελατήριο φύλλου; Μαγνητικό παρέμβυσμα; Στήριξη σάντουιτς; Επάνω στήριξη; Στήριξη δίσκου; Άλλο
zh-TW: 鍵盤安裝形式: 塊狀安裝; 墊圈安裝; 整合板; 葉片彈簧安裝; 磁性墊圈; 三明治安裝; 頂部安裝; 托盤安裝; 其他
fi: Näppäimistön kiinnitystyyli: Lohkokiinnitys; Tiivistekiinnitys; Integroitu levy; Lehtijouskiinnitys; Magneettinen tiiviste; Kerrosrakenne; Yläkiinnitys; Alustakirinnitys; Muu
ro-RO: Stil de montare a tastaturii: Montare pe bloc; Montare cu garnitură; Placă integrată; Montare cu arc lamelar; Garnitură magnetică; Montare tip sandwich; Montare superioară; Montare pe tavă; Altele
it: Stile di montaggio della tastiera: Montaggio a blocco; Montaggio con guarnizione; Piastra integrata; Montaggio a molla a balestra; Guarnizione magnetica; Montaggio a sandwich; Montaggio superiore; Montaggio a vassoio; Altro
bg-BG: Стил на свързване на клавиатурата: Блоков монтаж; Монтаж с уплътнение; Интегрирана плоча; Монтаж с листова пружина; Магнитно уплътнение; Сандвич монтаж; Горен монтаж; Монтаж тип тава; Други
hu: Billentyűzet szerelési stílusa: Blokk rögzítés; Tömítéses rögzítés; Integrált lemez; Laprugós rögzítés; Mágneses tömítés; Szendvics rögzítés; Felső rögzítés; Tálca rögzítés; Egyéb
cs: Styl montáže klávesnice: Bloková montáž; Montáž s těsněním; Integrovaná deska; Montáž s listovou pružinou; Magnetické těsnění; Sendvičová montáž; Horní montáž; Montáž na podnos; Jiné
de: Tastatur-Montagestil: Blockmontage; Dichtungsmontage; Integrierte Platte; Blattfedermontage; Magnetische Dichtung; Sandwich-Montage; Obere Montage; Schalenmontage; Sonstiges
sk-SK: Štýl montáže klávesnice: Bloková montáž; Montáž s tesnením; Integrovaná platňa; Montáž s listovou pružinou; Magnetické tesnenie; Sendvičová montáž; Vrchná montáž; Montáž na podnosu; Iné
pl: Styl montażu klawiatury: Montaż blokowy; Montaż z uszczelką; Zintegrowana płyta; Montaż na sprężynach piórowych; Uszczelka magnetyczna; Montaż kanapkowy; Montaż górny; Montaż tacowy; Inne
zh-CN: 键盘安装样式: 块装; 垫圈装; 一体板; 板簧装; 磁性垫圈; 夹层装; 顶装; 托盘装; 其他
lt-LT: Klaviatūros montavimo stilius: Blokinis montavimas; Tarpiklinis montavimas; Integruota plokštė; Lapinės spyruoklės montavimas; Magnetinis tarpiklis; Sumuštinio tipo montavimas; Viršutinis montavimas; Padėklo montavimas; Kita
ja: キーボード取り付けスタイル: ブロックマウント; ガスケットマウント; 一体型プレート; リーフスプリングマウント; マグネットガスケット; サンドイッチマウント; トップマウント; トレイマウント; その他
pt-PT: Estilo de montagem do teclado: Montagem em bloco; Montagem com vedante; Placa integrada; Montagem com mola de lâmina; Vedante magnético; Montagem sanduíche; Montagem superior; Montagem em bandeja; Outro
ru: Тип монтажа клавиатуры: Блочное крепление; Крепление с прокладкой; Интегрированная пластина; Крепление на листовой пружине; Магнитная прокладка; Сэндвич-крепление; Верхнее крепление; Лотковое крепление; Другой
nl: Montagestijl toetsenbord: Blokbevestiging; Pakking bevestiging; Geïntegreerde plaat; Bladveer bevestiging; Magnetische pakking; Sandwich bevestiging; Topbevestiging; Ladeverzeviging; Andere
es: Estilo de montaje del teclado: Montaje en bloque; Montaje con junta; Placa integrada; Montaje con resorte de lámina; Junta magnética; Montaje tipo sándwich; Montaje superior; Montaje en bandeja; Otros
nb: Tastaturmonteringsstil: Blokkmontering; Pakningsmontering; Integrert plate; Bladfjærmontering; Magnetisk pakning; Sandwichmontering; Toppmontering; Brettmontering; Annet
th: รูปแบบการติดตั้งคีย์บอร์ด: การติดตั้งแบบบล็อก; การติดตั้งแบบแกสเก็ต; แผ่นแบบบูรณาการ; การติดตั้งแบบลีฟสปริง; แกสเก็ตแม่เหล็ก; การติดตั้งแบบแซนด์วิช; การติดตั้งด้านบน; การติดตั้งแบบถาด; อื่นๆ
tr: Klavye montaj stili: Blok montaj; Conta montajı; Entegre plaka; Yaprak yay montajı; Manyetik conta; Sandviç montaj; Üst montaj; Tepsi montajı; Diğer